臺灣士林地方法院刑事裁定
111年度聲字第1264號
聲  請  人  臺灣士林地方檢察署檢察官
受  刑  人  王御瑋


上聲請人因受刑人數罪併罰有二裁判以上，聲請定其應執行之刑
（111年執聲字第851號、111年執字第1255號），本院裁定如下
：
    主  文
王御瑋所犯如附表所示之罪，所處如附表所載之刑，應執行拘役
壹佰貳拾日，如易科罰金，以新臺幣壹仟元折算壹日。
    理  由
一、本件聲請意旨略以：受刑人王御瑋（下稱受刑人）因犯竊盜
    案件，先後經判決確定在案如附表所示，應依刑法第53條及
    第51條第6款規定，定其應執行之刑，爰依刑事訴訟法第477
    條第1項聲請裁定等語。
二、按裁判確定前犯數罪者，併合處罰之；數罪併罰，分別宣告
    其罪之刑，若宣告多數拘役者，於各刑中之最長期以上，各
    刑合併之刑期以下，定其刑期。但不得逾120 日，刑法第50
    條第1 項前段、第51條第6 款各有明定。又數罪併罰，有2 
    裁判以上者，依第51條之規定，定其應執行之刑，同法第53
    條亦有明文。次按分屬不同案件之數罪併罰有應更定執行刑
    之情形，倘數罪之刑，曾經定其執行刑，再與其他裁判宣告
    之刑定其執行刑時，在法理上亦應同受不利益變更禁止原則
    之拘束。亦即，另定之執行刑，其裁量所定之刑期，不得較
    重於前定之執行刑加計後裁判宣告之刑之總和。
三、經查，受刑人因犯竊盜罪案件，先後經臺灣臺北地方法院(
    下稱臺北地院)、臺灣新北地方法院（下稱新北地院）及本
    院判處如附表所示之刑，均已確定在案，其中編號1所示之
    罪於民國111年5月25日執行完畢，編號2至5經本院以110年
    度簡字第178、197、198號判決定應執行拘役90日確定，編
    號1至7所示之罪經本院111年度聲字第558號裁定定應執行拘
    役120日確定，編號8至9所示之罪業經新北地院111年度簡字
    第358號判決定應執行拘役55日確定，本件聲請定應執行刑
    之犯罪事實最後判決法院為本院等情，有各該判決書、裁定
    及臺灣高等法院被告前案紀錄表可稽（本院卷第11至51頁、
    61至68頁），揆諸前揭規定及說明，本件聲請，核無不合。
    依上所述，受刑人就附表編號1至7之罪經定應執行拘役120
    日、編號8至9之罪經定應執行拘役55日、編號10、11之罪各
    經判處拘役40日、30日，則受刑人就上開犯行業經判處拘役
    之日數總和已逾120日，揆諸前開規定，本件就附表所示之
    罪應定執行刑如主文所示。
四、依刑事訴訟法第477條第1項，刑法第53條、第51條第6款、
    第41條第1項前段，裁定如主文。
中　　華　　民　　國　　111 　年　　12　　月　　8 　　日
                  刑事第九庭　　法  官  李嘉慧
以上正本證明與原本無異。
如不服本裁定應於送達後5日內向本院提出抗告狀。
                                書記官  鄭毓婷　
中　　華　　民　　國　　111 　年　　12　　月　　8 　　日
　　　　　　　　　　　　　　　　　　　　　　　　　　
附表：
編號  1 2 3 罪名  竊盜 竊盜 竊盜 宣告刑  拘役40日 拘役30日 拘役25日 犯罪日期  110年10月23日 110年9月30日 110年9月29日 偵查(自訴)機關年度案號  臺北地檢110年度速偵字第795號 士林地檢110年度偵字第17974、18404、20392號 士林地檢110年度偵字第17974、18404、20392號  最後事實審 法 院 臺北地院 士林地院 士林地院  案 號 110年度簡字第2137號 110年度簡字第178、197、198號 110年度簡字第178、197、198號  判決日 期 110年11月15日 110年11月23日 110年11月23日  確定 判決 法 院 臺北地院 士林地院 士林地院  案 號 110年度簡字第2137號 110年度簡字第178、197、198號 110年度簡字第178、197、198號  判決確定日 期 110年12月14日 110年12月21日 110年12月21日 是否為得易科罰金之案件  是 是 是 備註  臺北地檢110年度執字第5668號（已執畢） 士林地檢111年度執字第688號 士林地檢111年度執字第688號    編號2至5經本院以110年度簡字第178、197、198號判決定應執行拘役90日，如易科罰金，得以新臺幣1,000元折算1日。 編號2至5經本院以110年度簡字第178、197、198號判決定應執行拘役90日，如易科罰金，得以新臺幣1,000元折算1日。   編號1至7經本院以111年度聲字第558號裁定應執行拘役120日，如易科罰金，得以新臺幣1,000元折算1日。 士林地檢111年度執更字第682號。   

編號  4 5 6 罪名  竊盜 竊盜 竊盜 宣告刑  拘役25日 拘役15日 拘役20日 犯罪日期  110年11月2日 110年11月2日 110年10月30日 偵查(自訴)機關年度案號  士林地檢110年度偵字第17974、18404、20392號 士林地檢110年度偵字第17974、18404、20392號 士林地檢110年度偵字第20273號  最後事實審 法 院 士林地院 士林地院 士林地院  案 號 110年度簡字第178、197、198號 110年度簡字第178、197、198號 110年度士簡字第652號  判決日 期 110年11月23日 110年11月23日 111年1月21日  確定 判決 法 院 士林地院 士林地院 士林地院  案 號 110年度簡字第178、197、198號 110年度簡字第178、197、198號 110年度士簡字第652號  判 決 確定日 期 110年12月21日 110年12月21日 111年3月1日 是否為得易科罰金之案件  是 是 是 備註  士林地檢111年度執字第688號 士林地檢111年度執字第688號 士林地檢111年度執字第1255號   編號2至5經本院以110年度簡字第178、197、198號判決定應執行拘役90日，如易科罰金，得以新臺幣1,000元折算1日。 編號2至5經本院以110年度簡字第178、197、198號判決定應執行拘役90日，如易科罰金，得以新臺幣1,000元折算1日。    編號1至7經本院以111年度聲字第558號裁定應執行拘役120日，如易科罰金，得以新臺幣1,000元折算1日。 士林地檢111年度執更字第682號。   

編號  7 8 9 罪名  竊盜 竊盜 竊盜 宣告刑  拘役55日 拘役10日 拘役50日 犯罪日期  110年12月3日 110年8月28日 110年8月27日 偵查(自訴)機關年度案號  士林地檢110年度偵字第22687號 新北地檢110年度偵字第41738、42744號 新北地檢110年度偵字第41738、42744號  最後事實審 法 院 士林地院 新北地院 新北地院  案 號 110年度簡字第226號 111年度簡字第358號 111年度簡字第358號  判決日 期 111年1月4日 111年2月7日 111年2月7日  確定 判決 法 院 士林地院 新北地院 新北地院  案 號 110年度簡字第226號 111年度簡字第358號 111年度簡字第358號  判 決 確定日 期 111年3月17日  111年8月9日 111年8月9日 是否為得易科罰金之案件  是 是 是 備註  士林地檢111年度執字第1990號 新北地檢111年度執字第7397號 新北地檢111年度執字第7397號   編號1至7經本院以111年度聲字第558號裁定應執行拘役120日，如易科罰金，得以新臺幣1,000元折算1日。 士林地檢111年度執更字第682號。 編號8至9經新北地院以111年度簡字第358號判決定應執行拘役55日，如易科罰金，得以新臺幣1,000元折算1日。  

編號  10 11 罪名  竊盜 竊盜 宣告刑  拘役40日 拘役30日 犯罪日期  110年10月25日 110年11月25日 偵查(自訴)機關年度案號  士林地檢110年度偵字第21367號 士林地檢110年度偵字第22910號  最後事實審 法 院 士林地院 士林地院  案 號 111年度審簡字第285號 111年度審簡字第284號  判決日 期 111年5月30日 111年5月30日  確定 判決 法 院 士林地院 士林地院  案 號 111年度審簡字第285號 111年度審簡字第284號  判 決 確定日 期 111年7月25日 111年7月25日 是否為得易科罰金之案件  是 是 備註  士林地檢111年度執字第3347號 士林地檢111年度執字第3350號